臺灣臺北地方法院小額民事判決
110年度北小字第5015號
原      告  吳佛好
訴訟代理人  游璧瑜律師（法律扶助）
被      告  陳德喜
上列當事人間履行協議事件，本院於民國111年2月14日言詞辯論
終結，判決如下： 
    主      文
被告應給付原告新臺幣70,000元，及自民國110年9月17日起至清
償日止，按年息5%計算之利息。
訴訟費用新臺幣1,000元由被告負擔。
本判決得假執行。但被告如以新臺幣70,000元為原告預供擔保後
，得免為假執行。
    事實及理由
一、按訴狀送達後，原告不得將原訴變更或追加他訴，但請求之
    基礎事實同一、擴張或減縮應受判決事項之聲明者，不在此
    限，民事訴訟法第255條第1項但書第2款、第3款定有明文。
    原告起訴時原聲明第1項：「被告應給付原告新臺幣（下同
    ）49,000元，及自起訴狀繕本送達翌日起至清償日止，按年
    息5%計算之利息」，嗣變更為：「被告應給付原告70,000元
    ，及自起訴狀繕本送達翌日起至清償日止，按年息5%計算之
    利息」（見本院卷第113頁），係基於同一承諾書，所為聲
    明之擴張，核與上開規定相符，應予准許。
二、原告主張：民國109年年初選舉前，被告以介紹工作為由向
    伊搭訕，並相約至被告住所見面，伊見被告亦為身障人士，
    故無戒心，依約至被告住所後，被告即開始撫摸伊身體，對
    伊性侵害，未料被告屢屢將以上情告知伊家人為由，邀約伊
    前往上開住所繼續性侵，兩個月後被告稱很愛伊，要娶伊為
    妻，數月後均未娶伊，反而指使宮廟師姐打罵伊，嗣兩造進
    行協商，剛開始被告每月給伊3,000元至4,000元；110年1月
    11日被告於其住所簽立承諾書，表示願從110年1月11日起每
    月給付伊7,000元，詎事後違反承諾只給1、2月份生活費，
    即未再付，為此依系爭承諾書、民法第736條請求被告給付1
    10年3月至12月共計10個月生活費70,000元（＝7,000元×10月
    ）。並聲明：㈠如上開變更後聲明所載。㈡願供擔保請准宣告
    假執行。
三、被告則以：伊一個月退休金14,000元、身障津貼4,000元，
    房租7,000元，無法負擔字據內容；伊是遭暴力強迫寫下字
    據，原告用各種方法強迫伊寫下字據，實際上那些金額是「
    罰款」，並非字據所寫之「生活費」；伊說沒錢給，原告就
    使用暴力讓伊受傷，或破壞生活用品出氣，拿走伊有證件的
    包包等語置辯。並聲明：原告之訴駁回。
四、本院之判斷：
  ㈠依卷附承諾書（見本院卷第9-13頁），所載：「本人乙○○202
    1年今天一月十一日我乙○○向甲○○保證每個月給甲○○七千元
    生活費沒有給甲○○的話給那個神明佛祖處罰在沒有誠意給甲
    ○○一輩子的生活費然後走法律處罰」，文末有被告乙○○之簽
    名，被告亦不否認係伊書寫（見本院卷第110頁），依上開
    承諾書內容，堪認被告自110年1月11日起，有按月給付7,00
    0元生活費予原告之給付義務，被告迄未給付，則原告依上
    開承諾書請求被告110年3月至12月生活費共70,000元，自屬
    有據。至承諾書雖有3份，然內容大同小異，筆跡相同，均
    為被告於110年1月11日書寫，不影響承諾書形式上真正之認
    定。
  ㈡按當事人主張有利於己之事實者，就其事實有舉證之責任，
    民事訴訟法第277條定有明文。被告辯稱其遭原告持剪刀脅
    迫而簽立上開承諾書云云。惟查，依被告提出之臺北市立聯
    合醫院中興院區驗傷診斷證明書，僅能證明被告於110年8月
    11日有受傷情形，無法證明被告於110年1月11日書寫系爭承
    諾書時係遭恐嚇、脅迫所為；再依被告提出住所物品雜亂照
    片、兩造間手機對話紀錄，亦無法證明被告係因恐嚇脅迫而
    簽立承諾書，況且被告稱其事後並未報警等語（見本院卷第
    110頁），倘依被告所稱原告持剪刀逼迫伊書寫，豈有不報
    警設法取回上開承諾書之可能，所辯顯與常情有悖。再依被
    告提出之錄音譯文（見本院卷第81、83、87頁），被告稱：
    「不是每個月八千給妳喔，是你要求七千元的」；原告稱：
    「你說要八千元給我的」，被告稱：「本來不是七千元，現
    在變八千元喔」；被告稱：「七仟元要付房租，給妳拿八千
    元，我只剩三、四千元而已，三、四千元要怎麼生活」，原
    告稱：「反正你答應我的」，被告稱：「我是說六千元勉強
    給妳，我省一點別亂花三餐可以過就好」等語，益徵被告確
    係承諾按月給付原告7,000元生活費至明，被告辯稱係受原
    告恐嚇脅迫之情事，並未舉證以實其說，所為抗辯自非可採
    。
五、綜上，原告依系爭承諾書請求被告給付70,000元，及自起訴
    狀繕本送達翌日即110年9月17日（見本院卷第19頁）起至清
    償日止，按年息5%計算之利息，為有理由，應予准許。
六、本件事證已臻明確，兩造其餘主張、陳述及所提證據，核與
    判決結果不生影響，爰不另論述。
七、本件係適用小額訴訟程序所為被告敗訴之判決，依民事訴訟
    法第436條之20規定，應依職權宣告假執行；併依同法第392
     條第2項規定，依職權宣告被告如預供擔保，得免為假執行
    。
八、訴訟費用負擔之依據：民事訴訟法第78條。依職權確定訴訟
    費用額為1,000元（第一審裁判費）由被告負擔。
中　　華　　民　　國　　111 　年　　3 　　月　　25　　日
                  臺北簡易庭  法  官　張瓊華
上列正本係照原本作成。
如不服本判決，須以違背法令為理由，應於判決送達後20日內向
本庭（臺北市○○○路0段000巷0號）提出上訴狀（須附繕本）。如
委任律師提起上訴者，應一併繳納上訴審裁判費。
中　　華　　民　　國　　111 　年　　3 　　月　　25　　日
                              書記官  賴敏慧  　　
附錄：
一、民事訴訟法第436條之24第2項：
    對於小額程序之第一審裁判上訴或抗告，非以其違背法令為
    理由，不得為之。
二、民事訴訟法第436條之25：
    上訴狀內應記載上訴理由，表明下列各款事項：
  ㈠原判決所違背之法令及其具體內容。
  ㈡依訴訟資料可認為原判決有違背法令之具體事實。